臺灣臺中地方法院刑事判決　　　　　　　　　　　　九十一年度易字第二六二五號
　　公　訴　人　臺灣臺中地方法院檢察署檢察官
　　被　　　告　乙○○
右列被告因違反著作權法案件，經檢察官提起公訴（九十一年度偵字第一六二八九號
、第一七九二七號），本院判決如左：
    主  文
乙○○共同連續以明知為侵害著作權之物，而意圖營利而交付之方法，侵害他人之著
作權，處有期徒刑陸月，如易科罰金，以參佰元折算壹日。
扣案如附表所示之盜版影音光碟片共計貳佰伍拾肆片，及現金新臺幣貳仟伍佰肆拾元
，均沒收。
    事  實
一、乙○○與姓名年籍均不詳、綽號「二哥」之成年男子共同基於侵害他人之著作權
    之概括犯意聯絡，明知「二哥」交付予其之影音光碟片，顯係侵害如附表所示之
    公司之著作權之盜版影音光碟片，竟仍自民國九十年八月十日早上五、六時起，
    至同年月十七日下午一時五十分許止，以每日新臺幣（下同）五百元之代價，受
    僱於「二哥」，由乙○○負責於每日早上五、六時許，將「二哥」當日已預置在
    臺中縣豐原市○○街市場內之盜版影音光碟片，予以陳列，擺設攤位，供不特定
    之人自由選購及投放金錢。乙○○復於每日下午一、二時許，至上開攤位，將未
    販出之盜版影音光碟片及販賣所得收集完妥，並將之暫置在該處，待「二哥」自
    行前往取回。二人連續以此方式，將上開盜版影音光碟片以不詳之價格，販售交
    付予不特定之人多次，憑資牟利，以此方法侵害如附表所示之公司之著作權。嗣
    於九十一年八月十七日下午一時五十分許，適乙○○至上開攤位，欲收集該日未
    販出之盜版影音光碟片及販賣所得時，為警當場查獲，並扣得「二哥」所有供與
    乙○○共同犯罪所用之盜版影音光碟片共計二百五十四片，及「二哥」所有與乙
    ○○共同犯罪所得之現金二千五百四十元。
二、案經如附表所示之公司訴由內政部警政署保安警察第二總隊第三大隊報請臺灣臺
    中地方法院檢察署檢察官偵查起訴。
    理  由
一、(1)、訊據被告乙○○固不否認：曾於右揭時地，以每日五百元之代價，受僱於案
    外人「二哥」，連續於每日早上五、六時許，在上開市場內，為案外人「二哥」
    擺設攤位，陳設影音光碟片，並於每日下午一、二時許，收拾攤位。嗣為警當場
    查獲，並扣得如附表所示之盜版影音光碟片共計二百五十四片，及販賣所得現金
    二千五百四十元之事實，但矢口否認有何違反著作權之犯行，辯稱：其並不知上
    開影音光碟片為盜版影音光碟片云云。
(2)、惟查：、被告為警查扣之如附表所示之影音光碟片共計二百五十四片，確屬侵
    害告訴人等之著作權之盜版影音光碟片之事實，業據告訴代理人甲○○於警詢時
    指訴綦詳，並有鑑定報告一紙，著作權證明文件二十八份在卷可稽。、被告供
    稱：其並不知案外人「二哥」之姓名、年籍，均係案外人「二哥」主動連絡其等
    語。倘案外人「二哥」係從事販賣正版影音光碟片，應無必要對被告掩瞞真實身
    分之必要。況案外人「二哥」係以擺設攤位，供不特定之人自由選購及投放金錢
    之營業方式，販賣上開盜版影音光碟片。且被告收集攤位完畢後，亦僅將未販出
    之盜版影音光碟片及販賣所得，隨意置於原處，待案外人「二哥」自行前往拿取
    ，在在均顯與坊間販賣正版影音光碟片業者之營業方式，迴然有異。再者，被告
    於每次擺設攤位，及收集攤位時，均須實際接觸上開盜版影音光碟片，衡情應無
    不知該等影音光碟片係屬盜版影音光碟片之理。、由上所述，足徵被告辯稱：
    其並不知上開影音光碟片為盜版影音光碟片云云，顯與常情有違，應係卸責之詞
    ，諉無足取。此外，尚有如附表所示之盜版影音光碟片共計二百五十四片，及販
    賣所得二千五百四十元扣案可資佐證。是本件事證明確，被告犯行已堪認定。
二、核被告所為，係犯著作權法第九十三條第三款以同法第八十七條第二款明知為侵
    害著作權之物，而意圖營利而交付之方法，侵害他人之著作權罪。又被告與案外
    人成年男子「二哥」間，就上開犯行，有犯意聯絡及行為分擔，均為共同正犯。
    被告先後所為數次行為，時間緊接，觸犯構成要件相同之罪，顯係基於概括犯意
    為之，為連續犯，應依刑法第五十六條規定，論以一罪，並加重其刑。被告以一
    侵害他人之著作權之行為，同時侵害如附表所示之數公司之著作權，為想像競合
    犯，應依刑法第五十五條規定，從一情節較重之侵害他人之著作權一罪處斷。爰
    審酌：被告正值青壯，不思以正途謀生，其犯罪動機係圖謀小利，僅受僱販售上
    開盜版影音光碟片，實際所獲利益尚非豐鉅，販賣數量已屬大量，侵害告訴人等
    之利益頗鉅，且損及我國致力保護智慧財產權之國際名譽，迄今未能與告訴人等
    達成民事和解，暨犯罪後否認犯行，態度不佳等一切情狀，量處如主文所示之刑
    ，並諭知易科罰金之折算標準。扣案如附表所示之盜版影音光碟片共計二百五十
    四片，及販賣所得現金二千五百四十元，均係案外人即共同正犯「二哥」所有，
    分別屬供渠與被告共同犯罪所用之物，及共同犯罪所得，應分別依刑法第三十八
    條第一項第二款、第三款規定，予以宣告沒收。
據上論斷，應依刑事訴訟法第二百九十九條第一項前段，著作權法第九十三條第三款
，刑法第十一條前段、第二十八條、第五十六條、第五十五條、第四十一條第一項前
段、第三十八條第一項第二款、第三款，罰金罰鍰提高標準條例第二條，判決如主文
。
中      華      民      國      九十一      年      十一    月    十三  日
                                    臺灣臺中地方法院刑事第六庭
                                        法  官  唐  敏  寶
右正本證明與原本無異。
如不服本判決，應於判決送達後十日內向本院提出上訴狀，上訴於臺灣高等法院臺中
分院( 須附繕本 )。
中      華      民      國      九十一      年      十一    月    十三  日
                                        書記官
附錄論罪科刑法條：
著作權法第八十七條第二款
有下列情形之一者，除本法另有規定外，視為侵害著作權或製版權：
二、明知為侵害著作權或製版權之物而散布或意圖散步而陳列或持有或意圖營利而交
付者。
著作權法第九十三條第三款
有下列情形之一者，處二年以下有期徒刑，得併科新台幣十萬元以下罰金。
三、以第八十七條各款方法之一侵害他人之著作權者。
